臺灣高雄地方法院刑事判決　　　　　　　93年度易字第1873號
公　訴　人　臺灣高雄地方法院檢察署檢察官
被　　　告　丙○○　男民國4.
上列被告因傷害等案件，經檢察官聲請以簡易判決處刑（93年度
偵字第13435 號），本院依通常程序審理判決如下：
    主  文
丙○○以加害生命之事，恐嚇他人致生危害於安全，處有期徒刑
肆月，如易科罰金，以參佰元折算壹日；扣案之鐮刀壹把，沒收
。
被訴傷害部分不受理。
    事  實
一、丙○○與甲○○原均為高雄縣大寮鄉○○村○○路新東北海
    釣場之員工，雙方於民國92年10月19日因收取釣竿費用發生
    爭執，丙○○並在上開海釣場內，徒手毆打甲○○，致使甲○○受有左肩、左手臂、左手掌瘀血之傷害（傷害部分，業
    據甲○○撤回告訴，詳後述）。而丙○○又於92年10月20日
    上午10時許，在高雄縣大寮鄉○○村○○路黃昏市場吃早餐
    時，見甲○○與其男友丁○○（聲請簡易判決處刑書誤載為
    簡俊容）經過該處，即大聲叫住甲○○，並令甲○○到其面
    前，甲○○不從，丙○○竟心生不滿而基於恐嚇之犯意，竟
    從其所騎乘之機車置物箱內取出其所有之鐮刀1 把，右手舉
    起作勢欲砍殺甲○○，甲○○見狀乃與丁○○共騎乘機車離
    開現場，丙○○仍心有未甘，亦騎乘機車從後追趕，終因相
    隔一段距離而無法趕上，丙○○隨即又至上開海釣場內向他
    人宣稱：「若非甲○○跑得快，就要讓她死的很難看」等語
    ，以此加害生命之事恐嚇甲○○，使甲○○心生畏懼，致生
    危害於安全。
二、案經甲○○訴由臺灣高雄地方法院檢察署檢察官聲請簡易判
    決處刑。
    理  由
甲、有罪部分：
  壹、證據能力之說明：
    一、按被告以外之人於偵查中向檢察官所為之陳述，除顯有
        不可信之情況者外，得為證據，刑事訴訟法第159 條之
        1 第2 項定有明文。證人丁○○於偵查中向檢察官具結
        後所為之陳述，本院審酌該陳述未見有何不可信之情況
        ，依上開規定，得為證據。
    二、按被告以外之人於審判中有所在不明而傳喚不到之情形
        者，其於司法警察官或司法警察調查中所為之陳述，經
        證明具有可信之特別情況，且為證明犯罪事實之存否所
        必要者，得為證據，刑事訴訟法第159 條之3 第3 款定
        有明文。證人甲○○經本院依法傳喚、拘提後，均未到
        案作證，顯有所在不明而傳喚不到之情形，而告訴人甲○○於警詢中係就被告之犯罪事實所為之陳述，且告訴
        人並未據此對被告加以求償，自無設詞誣陷被告之可能
        ，而被告對告訴人所述傷害之犯罪事實亦坦承不諱，顯
        見告訴人於警詢中所為之陳述，自具有可信之特別情況
        ，且其於警詢時之陳述為證明被告犯罪事實存否所必要
        ，揆諸前揭規定，應認其於警詢時所為之陳述具有證據
        能力。
  貳、認定犯罪之證據及論罪科刑之理由：
    一、訊據被告丙○○固坦承有於上揭時、地吃早餐時，遇到
        告訴人甲○○及其男友丁○○，在吃完早餐後要離開時
        將鐮刀從機車置物箱內拿出，並騎乘機車跟在告訴人所
        騎乘機車後面之事實，惟矢口否認有何恐嚇之犯行，辯
        稱：鐮刀是當天要拿去割草用的，原本放在機車腳踏墊
        上，要吃早餐前從腳踏墊上拿起來放在置物箱內，吃完
        早餐才又從置物箱內拿出來放在腳踏墊上，甲○○從後
        面走路經過，伊叫住甲○○，甲○○回頭看了一下就走
        了，伊並沒有拿鐮刀要砍殺甲○○，因伊也剛好吃完早
        餐，所以就騎乘機車離開，並沒有從後面追趕，伊是直
        接到海釣場去，也沒有向他人宣稱如果不是她跑得快，
        就要讓她死的很難看云云。然查，被告以上開之方式恐
        嚇告訴人甲○○等情，業據證人丁○○於偵查中證述綦
        詳（見93年度他字卷第11頁背面），核與告訴人甲○○
        於警詢中所述其遭被告恐嚇之情節相符（見警卷第10頁
        背面、第11頁），並有扣案之鐮刀1 把可資佐證，且被
        告亦不否認當時確有叫住甲○○，並將鐮刀從置物箱內
        取出之事實，顯見被告確有於上揭時、地以鐮刀恐嚇告
        訴人甲○○無訛，而被告以上開扣案之鐮刀作勢欲砍殺
        告訴人，自足使告訴人心生畏懼，而危害於告訴人之安
        全，是被告前開所辯，顯係卸飾之詞，委不足採。本件
        事證明確，被告犯行洵堪認定。
    二、核被告所為，係犯刑法第305 條之恐嚇危害安全罪。爰
        審酌被告僅因細故即持刀恐嚇告訴人，目無法紀，惡性
        非輕，且犯後猶否認犯行，不知悔悟，惟念其犯後已就
        傷害犯行部分，與告訴人達成和解，告訴人亦不願意追
        究等一切情狀，量處如主文所示之刑，並諭知易科罰金
        之折算標準，以資懲儆。扣案之鐮刀1 把，係供本件犯
        罪所用，且為被告所有，業據被告於本院調查時供承在
        卷（見本院簡字卷第20頁），爰依刑法第38條第1 項第
        2 款規定，併予宣告沒收。
乙、公訴不受理部分：
  一、聲請簡易判決處刑意旨另以：被告丙○○與告訴人甲○○
      原均為高雄縣大寮鄉○○村○○路新東北海釣場之員工，
      雙方於92年10月19日因收取釣竿費用發生爭執，丙○○竟
      在上開海釣場內，徒手毆打告訴人甲○○頭部、左手及肩
      膀等處，致使告訴人甲○○身體該等部位均受有傷害，因
      認被告涉有刑法第277 條第1 項之傷害罪嫌。
  二、按告訴乃論之罪，告訴人於第一審辯論終結前，得撤回其
      告訴；又告訴經撤回者，法院應諭知不受理之判決，刑事
      訴訟法第238 條第1 項及第303條第3款分別定有明文。
  三、本件被告因傷害案件，經檢察官聲請以簡易判決處刑，認
      被告係犯刑法第277 條第1 項之傷害罪，依同法第287 條
      前段之規定，須告訴乃論。茲據告訴人甲○○於93年12月
      10日具狀撤回其告訴，有撤回告訴狀1 份附卷可稽（見本
      院簡字卷第22頁），揆諸前開說明，應為諭知不受理之判
      決。
據上論斷，應依刑事訴訟法第452 條、第299 條第1 項前段、第
303 條第3 款，刑法第305 條、第41條第1 項前段、第38條第1
項第2 款，罰金罰鍰提高標準條例第1 條前段、第2 條，判決如
主文。
本案經檢察官乙○○到庭執行職務。
中　　華　　民　　國　　94　　年　　6 　　月　　7 　　日
                  刑事第三庭審判長法  官   黃建榮
                                  法  官   陳威龍
                                  法  官   陳玉聰
以上正本證明與原本無異。
如不服本判決，應於判決送達後10日內，向本院提出上訴狀。
中　　華　　民　　國　　94　　年　　6 　　月　　7 　　日
                                  書記官   鄭淑臻
附錄本判決論罪科刑法條全文：
刑法第305條
以加害生命、身體、自由、名譽、財產之事，恐嚇他人致生危害
於安全者，處2年以下有期徒刑、拘役或3百元以下罰金。
